【裁判字號】    98,抗,164
【裁判日期】    980916
【裁判案由】    本票裁定
【裁判全文】
臺灣士林地方法院民事裁定               98年度抗字第164號
抗  告  人  鈞林股份有限公司
                        1樓
法定代理人  甲○○
上列抗告人與相對人詮興開發科技股份有限公司間本票裁定事件
，抗告人對於民國98年7 月31日本院簡易庭98年度票字第5995號
裁定提起抗告，本院裁定如下：
    主  文
抗告駁回。
抗告程序費用新臺幣壹仟元由抗告人負擔。
    理  由
一、按執票人向本票發票人行使追索權時，得聲請法院裁定後強
    制執行，票據法第123 條定有明文。又按本票既載明免除作
    成拒絕證書，則執票人聲請裁定准予強制執行時，自毋庸提
    出已為付款提示之證據，發票人如主張執票人未為提示，依
    票據法第124 條準用同法第95條但書規定，應由其負舉證之
    責（最高法院84年度臺抗字第22號裁定意旨參照）。
二、本件相對人主張：相對人執有抗告人為發票人，如原裁定所
    示之本票（下稱：系爭本票）一紙，並免除作成拒絕證書，
    詎經相對人於民國98年6 月15日為提示，尚有票款本金新臺
    幣（下同）225 萬9,849 元未獲付款，依票據法第123 條之
    規定聲請裁定許可強制執行等情，已據提出本票一紙為證，
    原裁定予以准許，即無不合。
三、至抗告意旨雖以：本件執票人於到期日並未向抗告人為提示
    及催討，卷內亦未提及催討之任何證據，顯見執票人主張於
    98年6 月15日提示本票不足採信，認相對人聲請於法未合，
    求予廢棄原裁定等語。
四、惟查，系爭本票發票日為97年11月10日，未載到期日，視為
    見票即付（票據法第120 條第2 項），而相對人於原審業已
    表明曾於發票日後之96年6 月15日提示系爭本票（原審卷第
    10頁），依首揭說明，執票人毋庸提出已為付款提示之證據
    。抗告人主張相對人未提示系爭本票，應由抗告人負舉證責
    任，其就此既未能舉證以實其說，自難認其抗辯為真，原審
    法院所為許可強制執行之裁定，於法洵無不合。
五、從而，抗告人執上開理由指摘原裁定不當，聲明廢棄，為無
    理由，應予駁回。
五、據上論結，本件抗告為無理由，爰裁定如主文。
中    華    民    國    98    年    9     月    16    日
                  民事第一庭  審判長法  官  俞慧君
                                    法  官  李建忠
                                    法  官  王本源
以上正本證明與原本無異。
如不服本裁定，僅得於收受本裁定正本送達後10日內，以適用法
規顯有錯誤為理由，向本院提出再抗告狀（須附繕本一份及繳納
再抗告裁判費新臺幣1,000 元），經本院許可後始可再抗告。再
抗告時應提出委任律師或具有律師資格之人之委任狀；委任有律
師資格者，另應附具律師資格證書及釋明委任人與受任人有民事
訴訟法第466條之1第1項但書或第2項所定關係之釋明文書影本。
中    華    民    國    98    年    9     月    17    日
                                    書記官  陳淑女


司法院資訊處製作；財團法人民間司法改革基金會備份。
